【裁判字號】    89,毒抗,902
【裁判日期】    890928
【裁判案由】    聲請觀察勒戒
【裁判全文】
臺灣高等法院臺中分院刑事裁定                    八十九年度毒抗字第九○二號
    抗  告  人
    即  被  告  甲○○
右抗告人因違反毒品危害防制條例案件，經檢察官聲請觀察勒戒，不服臺灣彰化地方
法院中華民國八十九年九月二十八日第一審裁定（八十九年度毒聲字第四五九一號，
聲請案號：台灣彰化地方法院檢察署，八十九年度毒偵字第四一九一號、聲觀字第二
○六六號），提起抗告，本院裁定如左：
      主  文
抗告駁回。
      理  由
一、按安非他命屬毒品危害防制條例第二條第二項第二款之第二級毒品，施用之者則
    犯同條例第十條第二項之罪，而犯該條項之罪者，檢察官應先將被告送勒戒處所
    觀察、勒戒，其期間不得逾一個月，毒品危害防制條例第二十條第一項定有明文
    ；復按檢察官依上開條文規定命送勒戒處所觀察、勒戒處分者，應先向法院
    聲請裁定，觀察勒戒處分執行條例第三條第一項亦著有明文。
二、經查：抗告人即被告甲○○（下稱抗告人）於民國（下同）八十九年六月三十日
    之前四日內某一時點，在不詳地點施用第二級毒品甲基安非他命一次，於同年六
    月三十日至彰化縣警察局二林分局接受毒品人口尿液調驗作業時，經採其尿液檢
    體送驗結果呈毒品安非他命陽性反應而為警查獲之事實，雖抗告人否認右揭犯行
    ，惟查抗告人於查獲後所採之尿液經送檢驗後有毒品甲基安非他命陽性反應，有
    長昕生活事業股份有限公司尿液檢驗報告附卷可稽，故原審法院依臺灣彰化地方
    法院檢察署檢察官之聲請基此而以抗告人所辯顯不足採信，其施用第二級毒品安
    非他命犯行堪以認定，爰依上開規定裁定命抗告人入勒戒處所觀察、勒戒，核無
    違誤。抗告人抗告意旨雖仍以伊在採尿前從未施用任何毒品，伊於採尿前左手受
    傷，經送往新竹醫院手術，曾施打麻醉藥品；又採尿過程難免疏忽，也可能是不
    知情下吸入二手煙，亦可能篩檢誤判云云，惟查本件抗告人被採尿送檢驗之時間
    ，係在八十九年六月三十日，而依其所提之就醫診斷書，則係載明其於八十九年
    七月三日始前往新竹醫院急診治療，又所辯吸入二手煙及採尿疏忽與篩檢誤判等
    情則均係其個人揣測之詞，委無足取，均不足資為抗告人於八十九年六月三十日
    之前四日內無施用安非他命犯行之證明，抗告人之抗告，經核為無理由，應予駁
    回。
三、據上論斷，應依刑事訴訟法第四百十二條，裁定如主文。
中      華      民      國    八十九     年      十一     月    三十    日
                                  臺灣高等法院臺中分院刑事第七庭
                                        審判長法  官  林  榮  龍
                                              法  官  江  錫  麟
                                              法  官  謝  說  容
右正本證明與原本無異。
不得再抗告。
                                              書記官  劉  美  宏
中      華      民      國    八十九     年      十二     月      二    日
                                                                        Ｉ


司法院資訊處製作；財團法人民間司法改革基金會備份。
